臺灣士林地方法院交通事件裁定　　　　　　　　　　　九十三年度交聲字第七七號
　　原處分機關　臺北巿交通事件裁決所
　　異議人即
　　受 處分 人　甲○
右列受處分人因違反道路交通管理處罰條例案件，對於台北市交通事件裁決所九十二
年十二月十六日所為北市裁三字第裁二二—ＡＢＹ五四九八五二號之處分（原處分案
號：台北市政府警察局舉發違反道路交通管理事件通知單北市警交大字第ＡＢＹ五四
九八五二號），聲明異議，本院裁定如左：
    主  文
異議駁回。
    理  由
一、按汽車駕駛人，駕駛汽車有違反本條例之行為，經交通勤務警察或依法令執行交
    通稽查任務人員制止時，不聽制止或拒絕停車接受稽查而逃逸者，除按各該條規
    定處罰外，處新台幣（下同）三千元以上六千元以下罰鍰，並記違規點數一點，
    道路交通管理處罰條例第六十條第一項、第六十三條第一項第一款分別定有明文
    。
二、原處分意旨略以：本件異議人即受處分人甲○於民國九十二年十一月八日下午五
    時二十六分，駕駛車牌號碼ＣＤ─二六三一號自用小客車，於臺北市○○路與故
    宮路口，因違規行為經警鳴笛攔停後仍不服稽查逃逸，為台北市政府警察局士林
    分局製單舉發，認其違反道路交通管理處罰條例第六十條第一項規定，裁處罰鍰
    三千元，並依同條例第六十三條第一項第一款規定記違規點數一點。
三、聲明異議意旨略以：異議人當時沒有看到警察，僅看到義交而已，並無警察攔停
    而未停之行為，為此聲明異議云云。
四、經查：
（一）本件異議人於右揭時地因直行車佔用右轉彎專用車道違規行為，經警鳴笛攔停
      後不服稽查逃逸之事實，業據證人即現場舉發本件違規之員警羅添到庭結證稱
      ：「（問：請陳述舉發之經過？）我當天在場，由我開單舉發。我當時是聽到
      義交指揮時有吹哨子聲很大且急，我心想一定有人違規，我人就在義交對面的
      故宮方向與至善路的行人穿越道上，我當時有穿制服及反光背心，我發現他的
      車子大部分占在右轉車道三分之一占在機車車道，我就催他右轉，他車子沒有
      右轉就等到綠燈後並到直行車去，我就用指揮棒攔停請他將車子靠邊要告發，
      他的車子就切到內車車道就開走了」、「（問：你確定當時他一定看得到你？
      ）我應該是可以確定，因為他違反常情，他是把車子直接切到內側，我認為他
      是在躲避我」等語綦詳（見本院九十三年三月十一日訊問筆錄），且異議人確
      有於設有右轉彎專用車道之交岔路口，直行車佔用專用車道之違規事實，亦據
      本院九十三年度交聲字第七五號裁定認定在案，有該交通事件裁定在卷可稽，
      並有台北市政府警察局舉發違反道路交通管理事件通知單、現場路口之照片四
      張、工作紀錄簿及台北市政府警察局士林分局翠山派出所勤務表附卷可稽，足
      徵異議人當時係違規拒絕攔停並逃逸無訛。況且，證人與異議人並無仇怨，自
      無甘冒身觸偽證重罪風險，設詞誣陷異議人之必要，是異議人辯稱未看到指揮
      交通之警員，僅見義交指揮等語，即難採信。又交通警察製單舉發違反道路交
      通管理處罰條例所列之違規事實，本質上為行政處分，係公務員基於職務上之
      權力，依法就特定之具體事件所為之具公法上效果之單方面行政行為，基於公
      務員為公法上行為具有公信力之原則，該行政行為當可被推定為真正，其據以
      依法處分之事實認定亦為正確無誤，從而本件異議人既未能提出證據以資證明
      其確無違規行為，僅空言辯稱未見警員，尚難認其辯解為可採。
五、綜上所述，異議人未遵照員警指揮停車而逃逸，有違反道路交通管理處罰條例之
    行為，則原處分機關據以爰引上開規定，依違反道路交通管理處罰條例第六十條
    第一項之行為裁處罰鍰三千元整，並依同條例第六十三條第一項第一款記違規點
    數一點，即無不當，本件異議為無理由，應予駁回。
六、依道路交通案件處理辦法第十九條，裁定如主文。
中　　　華　　　民　　　國　　九十三　　年　　　四　　　月　　 二十 　　日
                                    臺灣士林地方法院交通法庭
                                        法　官  王  俊  雄
右正本證明與原本無異。
如不服本裁定應於送達後五日內向本院提出抗告狀。
　　　　　　　　　　　　　　　　　　　　書記官　許　秋　莉
中　　　華　　　民　　　國　　九十三　　年　　　四　　　月　　 二十 　　日
